【裁判字號】    95,上訴,1694
【裁判日期】    951011
【裁判案由】    公共危險
【裁判全文】
臺灣高等法院刑事判決                95年度上訴字第1694號
上  訴  人
即  被  告  戊○○
選任辯護人  蔡明律師
上列上訴人因公共危險案件，不服臺灣板橋地方法院九十四年度
訴字第一九六號，中華民國九十五年四月十二日第一審判決（起
訴案號：臺灣板橋地方法院檢察署九十四年度發查偵字第四十七
號、第四十八號、第四十九號），提起上訴，本院判決如下：
    主  文
原判決撤銷。
戊○○放火燒燬現供人使用之住宅，未遂，處有期徒刑壹年玖月
，緩刑伍年。
扣案之鐵製罐裝強力膠壹桶、打火機壹個均沒收。
        事  實
一、戊○○於民國（下同）九十三年七月十一日，約同其朋友林
    志勇至其住處喝酒，戊○○事後懷疑其置於住處桌上之手機
    遭林志勇竊取，因而對林志勇心生不滿。戊○○於九十三年
    七月二十八日凌晨三時十分，騎乘機車行經臺北縣新莊市○○街七十二號前騎樓，發現林志勇所騎用之車號ＨＶ9─895
    號重型機車（車主登記為丙○○，即附表編號六所示之機車
    ）停放該騎樓內，竟起意報復。其預見該機車旁尚有癸○○
    等人所有如附表編號一至五所示機車緊臨停放在騎樓內，且
    該騎樓係連接供子○○、甲○○等人營業使用一樓店面，其
    上為現供庚○○等人使用之住宅，該騎樓屬連棟式公寓之一
    部分，如以強力膠之易燃物質點火引燃停放於騎樓內之機車
    ，在機車內置汽油助燃之情形下，勢將延燒至上開相連同棟
    住宅，竟仍基於放火燒燬現供人使用住宅之不確定故意，先
    騎機車返回其母經營之工廠，拿取鐵製罐裝強力膠一桶及打
    火機一個後，返回現場，將該桶強力膠潑灑至林志勇所騎用
    之前揭重型機車坐墊上，再以自備之打火機點燃強力膠，火
    勢迅速竄起，戊○○見狀，旋將前揭裝盛強力膠用之鐵罐遺
    留現場後逃逸，導致如附表編號一至六所示停放該處之機車
    全數燒燬，火勢並延燒至子○○經營位於臺北縣新莊市○○
    街七十八號一樓之「港式永順鴨庄便當店」，及甲○○所經
    營位於同街七十六號一樓之「琳達髮園」，並因而致該「港
    式永順鴨庄便當店」之騎樓暨店內之天花板、外牆壁遭燻黑
    、騎樓處照明設備燒燬，該「琳達髮園」騎樓之地磚隆起、
    牆柱磚塊脫落、天花板燒損、店面外牆磚塊脫落、牆壁遭燻
    黑、店面招牌燒燬、店內電線故障、牆壁、玻璃、生財器具
    等遭燻黑，幸經消防人員據報到場撲滅火勢，子○○、甲○○等人所經營之一樓店面及其上現供人使用之住宅，則未被
    燒燬。嗣經警調閱案發現場監視錄影系統監錄畫面，查得戊○○涉案，警方並至戊○○住處查緝戊○○而未果，惟戊○○經其父告知已遭警方查緝，始於九十三年七月二十八日五
    時十八分許，至臺北縣政府警察局新莊分局頭前派出所投案
    ，並經警扣得戊○○所有供縱火所用之鐵製罐裝強力膠一桶
    、打火機一個。
二、案經臺北縣政府警察局新莊分局報請臺灣板橋地方法院檢察
    署檢察官偵查起訴及移送併辦。
        理  由
一、訊據上訴人即被告戊○○，固坦承因懷疑林志勇竊取其手機
    ，對林志勇心生不滿，而於上開時、地以自己所有之強力膠
    、打火機放火燒燬林志勇所騎用之上開機車等情不諱，惟矢
    口否認有何放火燒燬現供人使用之住宅之犯行，其於原審辯
    稱：「伊於放火燒林志勇之機車前，有將林志勇之機車拖出
    來，並拖向馬路那裡，避免波及其他機車或建築物，伊並無
    燒燬其他機車及建築物之犯意。」云云，於本院審理時辯稱
    ：「我的手機確實是林志勇偷走的，我向他要他也答應要還
    我，但沒有還我，我很生氣，我才拿強力膠潑灑他的機車並
    點火，他的機車旁邊有其他機車，我點火以後看到火很緊張
    ，我請旁人幫我打一一九救火，我因緊張所以跑掉。」、「
    我當時沒有想到要燒燬他人住宅，我只是要取回我的手機，
    我看到著火，我也馬上請旁人幫我打電話給消防隊滅火。」
    等詞；被告之選任辯護人為被告辯護稱：「除了引用原審辯
    護意旨外，本案被告確實沒有故意或不確定故意要放火燒燬
    住宅或建築物，因被告要點燃林志勇機車時，他把林志勇機
    車從整排的機車裡面拉出來，他只是要燒燬林志勇的機車，
    且被告的智商低，他的認知沒有想到會波及其他機車或建築
    物，被告看到起火也馬上請人撥打一一九請消防隊來救火，
    如果被告要燒燬建築物或住宅，他並不會把林志勇的機車特
    意的拉出來點燃，本件也沒有燒燬其他建築物，且已經賠償
    被害人，犯後態度良好，如認為被告沒有刑法第一七三條的
    犯意，請諭知無罪，如認為有罪，請諭知緩刑。」云云。
二、本院查：
（一）本件被告因懷疑林志勇竊取其手機，對林志勇心生不滿，
      而於上開時、地以自己所有之強力膠、打火機放火燒燬林
      志勇所騎用之上開機車，並導致如附表編號一至六所示停
      放該處之機車全數燒燬，火勢並延燒至子○○所經營位於
      臺北縣新莊市○○街七十八號一樓之「港式永順鴨庄便當
      店」及甲○○所經營位於同街七十六號一樓之「琳達髮園
      」，並因而致該「港式永順鴨庄便當店」之騎樓暨店內之
      天花板、外牆壁遭燻黑、騎樓處照明設備燒燬，該「琳達
      髮園」騎樓之地磚隆起、牆柱磚塊脫落、天花板燒損、店
      面外牆磚塊脫落、牆壁遭燻黑、店面招牌燒燬、店內電線
      故障、牆壁、玻璃、生財器具等遭燻黑等事實，已據被告
      迭於警詢、偵查及審理時坦承不諱，核與被害人癸○○、
      辛○○、壬○○、庚○○、丙○○、丑○○、子○○、甲○○於警詢時所證述之情節相符（參見九十三年度偵字第
      一八三六一號偵查卷第二十一頁至第二十八頁），並有案
      發現場監視錄影系統監錄畫面翻拍照片八幀、被害人財物
      燒損照片四幀在卷可憑（參見同上偵查卷第三十四頁至第
      三十九頁），復有扣案之鐵製罐裝強力膠一桶、打火機一
      個足資佐證。
（二）又本案發生後經臺北縣政府消防局勘查現場燃燒情況，發
      現本案火場以新莊市○○街72號前所停放之車輛（機車車
      號ＨＶ9─895號）車身前側附近處所碳化、燒失情形最為
      嚴重，其餘處所受燒情形均較該處輕微，顯示火流是由該
      處為起點向四週延燒，依現場燃燒後狀況及火流延燒路徑
      研判，本案起火處所為新莊市○○街72號前所停放之車輛
      （機車車號ＨＶ9─895號）車身前側附近處所，且經檢視
      該處並未有任何足以造成起火燃燒之發火源置放該處，研
      判該車係因外來火源所引燃，而於本案起火處所車號ＨＶ
      9─895 機車前側踏板下方地板處，發現地板處大理石有
      較嚴重崩裂現象，是故於該處所附近採集碳化物殘跡以氣
      相層析質譜議鑑析後，發現含有石油系可燃性液體成份，
      係屬汽油類，本案起火原因，以人為（縱火．．．）因素
      引燃之可能性較高等情，亦有臺北縣政府消防局火災原因
      調查報告書，內附火災現場勘查紀錄及原因判斷書、火災
      現場勘查人員紀錄、火災出動觀察紀錄、臺北縣政府消防
      局火災證物鑑定報告、火災現場平面及物品配置圖、及現
      場照片等可資佐證（參見九十四年度發查他字第七十號偵
      查卷第六頁至第三十四頁）。是以被告於上開時、地係以
      自己所有之強力膠、打火機放火燒燬車號ＨＶ9─895號機
      車，因而肇致本件火災，應堪徵信。
（三）按行為人對於構成犯罪之事實，預見其發生，而其發生並
      不違背其本意者，以故意論，刑法第十三條第二項定有明
      文。查：
  １、臺北縣新莊市○○街七十二號前騎樓，係連接供子○○、
      甲○○等人營業使用之一樓店面，其上為庚○○等人使用
      之住宅，該騎樓為連棟式公寓之一部分，業經庚○○於臺
      北縣政府消防局人員訪談時陳明屬實，並有臺北縣政府消
      防局火災原因調查報告書所附火災現場平面及物品配置圖
      、現場照片可稽（參見九十四年度發查他字第七十號偵查
      卷第十七頁、第二十五頁至第三十三頁）。
  ２、觀諸案發現場監視錄影系統監錄畫面翻拍照片八幀（參見
      九十三年度偵字第一八三六一號偵查卷第三十四頁、第三
      十六頁至第三十八頁），固可認車號ＨＶ9─895號機車遭
      被告放火燒燬前，已遭人從毗鄰停放之機車群中拖出，被
      告所辯其於放火燒林志勇之機車前，有將林志勇之機車拖
      出乙節，固非無稽，然再細繹案發現場監視錄影系統監錄
      畫面翻拍照片（參見九十三年度偵字第一八三六一1號偵
      查卷第37頁及第38頁），被告以強力膠潑灑車號ＨＶ9─
      895號機車及至該機車起火時，該機車仍與其他機車相毗
      鄰，充其量僅能認被告將該機車拖出，無非係為易於針對
      ＨＶ9─895號機車潑灑強力膠；況再依臺北縣政府消防局
      火災原因調查報告書所附火災現場平面及物品配置圖所示
      （參見九十四年度發查他字第七十號偵查卷第二十五頁）
      ，車號ＨＶ9─895號機車經被告拖出後，該機車反更接近
      臺北縣新莊市○○街七十二號一樓門口，顯見被告係將Ｈ
      Ｖ9─895號機車往臺北縣新莊市○○街七十二號一樓門口
      方向拖出，仍在騎樓內，而非將該機車拖向馬路，則該騎
      樓空間狹隘，且ＨＶ9─895號機車與停放於騎樓內之其他
      機車仍相毗鄰，甚至比其他機車更接近臺北縣新莊市○○
      街七十二號一樓門口，且機車油箱內均裝放汽油等易燃物
      品，若在該騎樓處放火引燃ＨＶ9─895號機車，極易導致
      相毗鄰之機遭延燒，迅速延燒整棟住宅，此事實為一般人
      所明知，被告對此自難諉為不知，是以放火燃燒ＨＶ9─
      895號機車，足以有延燒庚○○等人居住住宅之危險，難
      謂被告尚無預見；換言之，被告對臺北縣新莊市○○街七
      十二號一樓其上之相連式住宅，可能因此火燒燬之結果，
      於行為時顯有預見，被告竟不顧此一危險，僅顧及己身圖
      施報復之立場，其預見此情，猶容任該結果之發生而悍然
      為之，由是，被告實具有放火燒燬現供人居住之住宅之不
      確定故意。
  ３、又被告上開放火燒機車之行為，雖致「港式永順鴨庄便當
      店」之騎樓暨店內之天花板、外牆壁遭燻黑、騎樓處照明
      設備燒燬，該「琳達髮園」騎樓之地磚隆起、牆柱磚塊脫
      落、天花板燒損、店面外牆磚塊脫落、牆壁遭燻黑、店面
      招牌燒燬、店內電線故障、牆壁、玻璃、生財器具等遭燻
      黑，惟其放火尚未使該住宅之重要部分燃燒，亦未使該住
      宅之效用喪失，堪認尚未達燒燬之程度，故被告放火燒燬
      現供人居住之住宅未遂之事實，亦堪認定，被告所辯其將
      林志勇之機車拖向馬路，避免波及其他機車或建築物，伊
      並無燒燬其他機車及建築物之犯意云云，顯係事後諉卸刑
      責之詞，要無足採。
（四）綜上所述，被告前揭所辯，顯係事後圖卸刑責之詞，不足
      採信。本件事證明確，被告之犯行堪以認定，應予依法論
      科。
三、按大廈、公寓或連棟式住宅，俱屬整體建築，而非單門獨棟
    之建築，各戶之間，就公共安全而言，具有不可分性，故於
    集合住宅之一部分放火，實無異對於整棟大廈、公寓或連棟
    式住宅放火（參照最高法院八十一年台上字第二七三四號判
    決、同院八十三年台上字第一一一八號判決意旨）；復按刑
    法上之放火罪，其直接被害法益為一般社會之公共安全，雖
    私人之財產法益亦同時受其侵害，但既列入公共危險罪章內
    ，自以社會公安之法益為重，此觀燃燒自己所有物，致生公
    共危險時，並應論罪之點，可以概見，故就被害法益論，亦
    不得以所焚數人所有刑法第一百七十三條及第一百七十四條
    所列舉與除此以外之他人所有物，而有區別，故計算罪數，
    應以行為時之個數為標準（參照最高法院二十一年上字第三
    九一號判例）。
四、查本件位於臺北縣新莊市○○街七十八號一樓之「港式永順
    鴨庄便當店」及同街七十六號一樓之「琳達髮園」，均為夜
    間無人看守居住現未有人所在之店面，經證人子○○、甲○○於警詢及本院審理時陳述甚明（參見九十三年度偵字第一
    八三六一號偵查卷第四頁至第八頁及本院九十五年九月二十
    七日審理筆錄）。惟該等店面其上為現供庚○○等人使用之
    住宅，而臺北縣新莊市○○街七十二號前騎樓為連棟式公寓
    之一部分，業如前述，被告於該騎樓放火燒燬停放於該騎樓
    處之如附表所示多台機車，火勢並延燒至臺北縣新莊市○○
    街七十八號一樓「港式永順鴨庄便當店」及同街七十六號一
    樓「琳達髮園」，此實無異對於現供庚○○等人使用之住宅
    放火，揆諸前揭說明，被告一個放火行為燒燬上述機車及延
    燒建築物，核其所為，係犯刑法第一百七十三條第三項、第
    一項之放火燒燬現供人使用住宅未遂罪。又被告著手對現供
    人使用之住宅放火，然經撲滅始未燒燬，核屬於未遂階段，
    應依刑法第二十六條前段之規定，按既遂犯之刑減輕之。
五、再查，被告另辯稱：其係主動至警局自首云云，證人即被告
    之朋友廖國成固亦到庭證稱：「伊於九十三年七月二十八日
    凌晨三點半到四點之間，有陪被告至頭前派出所自首，被告
    跟值班的警員說他犯了罪要自首，警員說被告未滿二十歲，
    叫被告打電話通知家人來，叫伊等這些不相干的人在外面等
    ，然後值班員警用無線電通知巡邏員警說犯人已經回到派出
    所自首，可以收班了。」等語（參見原審九十四年十月五日
    審判筆錄第四頁），惟查：
（一）證人即頭前派出所員警丁○○於原審到庭證稱：「伊於九
      十三年七月二十八日凌晨有在頭前派出所值班，伊是值凌
      晨二點至四點的班，伊在值班這段期間，並沒有人因為放
      火燒機車而到派出所自首，伊也沒有通知巡邏警員收班，
      被告應該不是伊值班的時候到派出所，伊是在值班完畢之
      後才看到被告，當時被告在做筆錄。」等語（參見一原審
      九十四年十月五日審判筆錄第十頁至第十二頁）；證人即
      頭前派出所副所長鄭達發證稱：「新莊市○○街七十二號
      發生火警是三點鐘左右，伊在派出所待命，同仁通知伊這
      件事，伊就立刻趕到現場，五點多回到派出所，才看到被
      告，是被告的朋友帶他來派出所，被告承認自己是放火的
      嫌犯，被告承認放火之前，伊等調監視錄影帶，經林志勇
      指認是戊○○放的火，伊等到被告的家中找人，被告的父
      親不相信被告放火，不讓伊進入嫌疑人住處找嫌疑人，而
      且嫌疑人也不在家，經過的父親用電話聯絡被告，問他在
      何處，告訴他警察已經到家裡找人，伊等回派出所之前，
      已經陸續在轄區找被告，伊等找不到被告，之後有同仁通
      知伊等說被告已由他的朋友陪同到派出所說明，所以伊等
      才回派出所。」等語（參見原審九十五年三月二十九日審
      判筆錄第三頁至第四頁）；證人即頭前派出所警員丁○○
      在本院亦證稱：「（如何知道現場著火？）應該是有人打
      一一九或一一○報案，派出所才派人去現場。」、「（是
      否有人報警自首或說放火的人是誰？）沒有。」等語；另
      參諸被告於警詢時亦供承：「（問：你縱火後人在何處？
      與何人聯絡？）伊躲在福壽公園裡，伊有和伊父親林源洲
      聯絡，伊父親告訴伊說警察到家裡找伊，要伊去派出所說
      明案情。」等語（參見九十三年度偵字第一八三六一號偵
      查卷第十六頁正面），足徵被告雖由其朋友廖國成等人陪
      同至頭前派出所到案自承犯罪，然被告於至頭前派出所自
      承犯罪前，承辦警員鄭達發等人業經由調閱社區監視錄影
      帶及林志勇之指認，而發覺被告涉犯本件犯行，核與自首
      之要件迥不相侔，無刑法第六十二條規定適用之餘地。
（二）至於被告在本院準備程序時，雖要求訊問證人己○○，欲
      證明其有自首之事實，本院經訊問該己○○結果，據其陳
      稱：「關於公共危險火燒機車的事情，當時我有看到現場
      ，是被告拜託我打一一九報案，以便救火，被告也說要自
      首就離開了，我就去打一一九救火，我打一一九告訴消防
      隊火災現場，告訴他們來救火，我就拿滅火器幫忙滅火；
      隔天被告的父親有到現場去瞭解，著火的地方是我好朋友
      的店，我去我朋友那邊瞭解損失情形，被告父親有去瞭解
      ，他有向我道謝說我幫忙打電話報警救火，第二天沒有看
      到被告，我打一一九時不知道被告姓名，所以沒有告訴受
      理人員放火人的姓名地址，因為我不認識他。」云云，按
      己○○雖未經交付詰問，惟其上開證言，被告及其選任辯
      護人未表示無證據能力，亦未表示意見，更未聲請在審理
      程序中交付詰問，自得採為佐證，至於上開供述，只能證
      明被告有要其代打「一一九」電話報警救火之事實，惟尚
      難認被告有要己○○代為向警方自首其放火，並接受審判
      之事實，是亦不能為被告確有自首事實之證明。
六、又查，被告之智能偏低，總智商才「五十八」，其役男體位
    判定為「免役」之事實，有被告所提出之九十三年十月二十
    七日北府民徵字第093072 6030號，及九十五年四月十一日
    北府民徵字第0950303475號「台灣省台北縣役男體（複）檢
    處判定體位結果通知書」、「免役證明書」等影本三紙附卷
    （本院卷）可稽；復按，被告年紀尚輕，其因認為其所有手
    機為其友林志勇所竊，於遽見林志勇之機車停放現場走廊，
    一時生氣，想要報復，乃未及深思其後果，放火燒該機車，
    以致延燒至被害人子○○經營之「港式永順鴨庄便當店」，
    及甲○○經營之「琳達髮園」，並因而致該「港式永順鴨庄
    便當店」之騎樓暨店內之天花板、外牆壁遭燻黑、騎樓處照
    明設備燒燬，該「琳達髮園」騎樓之地磚隆起、牆柱磚塊脫
    落、天花板燒損、店面外牆磚塊脫落、牆壁遭燻黑、店面招
    牌燒燬、店內電線故障、牆壁、玻璃、生財器具等遭燻黑之
    損害，但尚未達既遂之程度，所為及所犯，情輕法重，其情
    在客觀上尚堪憫恕，如處以法定最低刑，即有期徒刑七年，
    以未遂減輕一半後尚嫌過重，應依刑法第五十九條規定予以
    遞減其刑。
七、原審對被告予以論罪科刑雖非無見，惟查原審疏未審酌上開
    情形，而依刑法第五十九條規定，對被告予以減輕其刑，不
    無可議。本件被告上訴意旨否認其有放火燒現供人使用之住
    宅之不確定故意，及其係自首，雖無理由，惟被告亦執同上
    理由指摘原判決不當，則為有理由，應由本院予以撤銷改判
    。爰審酌被告素無前科紀錄，此有本院被告全國前科資料附
    卷可資佐證；又被告係因懷疑己物遭其友林志勇竊取，竟縱
    火燒燬林志勇所使用之機車，且殃及他人之機車及建物，危
    害社會安全甚鉅，惟被告犯後業與附表所示車主及子○○、
    甲○○等達成和解，賠償被害人所受之損失（此有該等被害
    人所提刑事陳情狀附於本院卷可憑），兼衡被告素行、犯罪
    之動機、目的、手段，及犯後態度等一切情狀，量處有期徒
    刑一年九月，以示懲儆。又查，被告前未曾受有期徒刑以上
    刑之宣告，此有被告之全國前科資料在卷可稽，其事後並已
    與被害人王柔美等人成立民事和解，賠償損害，被害人癸○○、辛○○、壬○○、乙○○、庚○○、丑○○、丙○○、
    子○○、王柔美等九人在原審審時具狀陳情，表示：「被告
    在犯後，頗有悔意，不僅向被害人道歉，並已賠償被害人之
    損失，足見其確有誠意悔改向上，再觀被告年紀甚輕，刻正
    準備今年報考技術學院，其素行良好，在事親至孝，平常與
    鄰居相處非常和睦，本案係其一時衝動所為，如處以重刑，
    將嚴重影響其前途，請從輕處刑，並宣告緩刑，以勵其自新
    。」云云，此有陳情狀附原審卷可資佐證；又被告目前在北
    一工商科補習班補習之事實，復有被告提出之上課證影本一
    紙附卷可考，本院認被告受本件刑之訴追及徒刑之宣告，應
    已知所警惕，無再犯之虞，本院認其所處之刑，以暫不執為
    適當，爰比較被告行為後新修正之刑法第七十四條第一項第
    一款規定與原刑法第七十四條第一款之規定，新法較對被告
    有利，本件應依新修正刑法第二條第一項規定，適用裁判時
    時之新規定，併予宣告緩刑伍年，以勵自新。
八、至扣案之鐵製罐裝強力膠一桶、打火機一個，係被告所有供
    放火所用之物，業據被告於本院審理時供承在卷（參見原審
    九十五年三月二十九日審判筆錄），爰依刑法第三十八條第
    一項第二款之規定，併予宣告沒收。
九、另移送併辦部分即九十四年度發查偵字第四十七號、第四十
    八號、第四十九號，核與公訴人起訴之事實，係屬同一案件
    ，本院自得併予審究，附此敘明。
十、據上論斷，應依刑事訴訟法第三百六十九條第一項、第三百
    六十四條、第二百九十九條第一項前段，刑法第一百七十三
    條第三項、第一項、第二條第一項前段（修正後）、第二十
    六條前段、第七十四條第一項第一款（修正後）、第三十八
    條第一項第二款，判決如主文。
本案經檢察官張啟彬到庭執行職務。
中    華    民    國    95    年    10    月    11    日
                  刑事第三庭審判長法  官  許國宏
                                  法  官  林銓正
                                  法  官  許增男
以上正本證明與原本無異。
如不服本判決，應於收受送達後十日內向本院提出上訴書狀，其
未敘述上訴之理由者並得於提起上訴後十日內向本院補提理由書
（均須按他造當事人之人數附繕本）。
                                  書記官  葉金發
中    華    民    國    98    年    10    月    11    日
附錄本案論罪科刑法條全文：
中華民國刑法第一百七十三條：
 (放火或失火燒燬現住建築物及交通工具罪)
放火燒燬現供人使用之住宅或現有人所在之建築物、礦坑、火車
、電車或其他供水、陸、空公眾運輸之舟、車、航空機者，處無
期徒刑或七年以上有期徒刑。
失火燒燬前項之物者，處一年以下有期徒刑、拘役或五百元以下
罰金。
第一項之未遂犯罰之。
預備犯第一之罪者，處一年以下有期徒刑、拘役或三百元以下罰
金。
附表：
   ┌──┬─────────┬────────────┐
   │編號│車  主            │車    牌    號    碼    │
   ├──┼─────────┼────────────┤
   │ 一 │癸○○            │ＧＣＶ─507 號重型機車  │
   ├──┼─────────┼────────────┤
   │ 二 │辛○○            │ＨＷ5 ─408 號重型機車  │
   ├──┼─────────┼────────────┤
   │ 三 │壬○○            │ＲＱＶ─921 號輕型機車  │
   ├──┼─────────┼────────────┤
   │ 四 │乙○○            │ＣＢＪ─702 號重型機車  │
   │    │（使用者為庚○○）│                        │
   ├──┼─────────┼────────────┤
   │ 五 │丑○○            │ＩＫＮ─032 號重型機車  │
   ├──┼─────────┼────────────┤
   │ 六 │丙○○            │ＨＶ9 ─895 號重型機車  │
   └──┴─────────┴────────────┘


司法院資訊處製作；財團法人民間司法改革基金會備份。
